【裁判字號】    95,訴,2684
【裁判日期】    951016
【裁判案由】    偽造文書等
【裁判全文】
臺灣臺中地方法院刑事判決              95年度訴字第2684號
公  訴  人  台灣台中地方法院檢察署檢察官
被      告  丙○○
上列被告因偽造文書等案件，經檢察官提起公訴（九十五年度偵
緝字第一六八二號）獨任審判，本院判決如下：
    主    文
丙○○連續行使偽造私文書，足以生損害於他人，處有期徒刑陸
月，如易科罰金，以銀元參佰元即新台幣玖佰元折算壹日，緩刑
參年。
附表一所示刷卡消費簽帳單上偽造之「DAVID  W」署名（共貳拾
柒張，每張簽帳單上各壹枚），均沒收。
    犯罪事實
一、丙○○（原名謝裕銘）意圖為自己不法之所有，於民國九十
    三年七月間，向甲○○佯稱將為其辦理卡債代償事宜，使甲
    ○○信以為真，將其所有慶豐商業銀行第0000000000000000
    00號信用卡及寶華商業銀行第000000000000號現金卡，郵寄
    至台中市○○○街十二號八樓之一予丙○○，丙○○取得上
    開信用卡及現金卡後，即承上及偽造私文書之概括犯意，連
    續於附表一所示之時間，持上開慶豐商業銀行信用卡至附表
    一所示之特約商店，以該信用卡刷卡付帳購買商品，在具有
    收據性質之簽帳單上偽簽甲○○之英文簽名「DAVID  W」，
    交予附表一所示之特約商店，使附表一所示之特約商店陷於
    錯誤，以為係本人持卡消費，而交付附表一所示金額（單位
    新台幣，下同）之商品；並連續利用上開慶豐商業銀行信用
    卡及寶華商業銀行現金卡，至附表二、三所示金融機構之自
    動櫃員機，插入該信用卡及現金卡，以不正方法，預借附表
    二、三所示之金額，分別足以生損害於慶豐商業銀行、寶華
    商業銀行、甲○○及附表一所示之特約商店。
二、案經甲○○訴請台灣台中地方法院檢察署檢察官偵查起訴。
    理    由
一、本件被告丙○○所犯係死刑、無期徒刑、最輕本刑為三年以
    上有期徒刑以外之罪，其於準備程序中就被訴事實為有罪之
    陳述，經告知簡式審判程序之旨，並聽取公訴人及被告之意
    見後，本院合議庭認為適宜而裁定由受命法官獨任進行簡式
    審判程序，先予說明。
二、上揭犯罪事實，業據被告丙○○坦承不諱，核與告訴人甲○
    ○指述之情節相符，並有慶豐商業銀行信用卡申請書、信用
    卡簽帳單影本、消費明細表及寶華商業銀行現金卡申請書影
    本、往來明細查詢單附卷可稽，事證明確，被告犯行已堪認
    定。
三、核被告所為，係犯刑法第二百十六條、第二百十條之行使偽
    造私文書罪、第三百三十九條一項之詐欺取財罪及同法第三
    百三十九條之二第一項之利用自動付款設備詐欺罪。被告偽
    造告訴人甲○○英文簽名「DAVID  W」署押部分，係偽造私
    文書之階段行為，偽造私文書之低度行為復為行使之高度行
    為所吸收，均不另論罪。又被告先後多次行使偽造私文書、
    詐欺取財及利用自動付款設備詐欺犯行，時間緊接，犯罪構
    成要件相同，顯係各基於概括犯意反覆實施，為連續犯，應
    分別論以一罪，依法加重其刑。而所犯行使偽造私文書罪、
    詐欺取財罪及利用自動付款設備詐欺罪間，有方法結果之牽
    連關係，應從一重之行使偽造私文書罪處斷。爰審酌被告並
    無任何前科紀錄，利用告訴人甲○○之信用卡、現金卡刷卡
    消費、預借現金達三十三萬餘元，事後已坦承上情，且與告
    訴人甲○○達成和解（見卷附和解書），態度尚佳，及被告
    犯罪動機、目的、手段、所生危害等一切情狀，處以如主文
    所示之刑，並諭知易科罰金之折算標準。末查被告未曾因故
    意犯罪受有期徒刑以上刑之宣告，有台灣高等法院被告前案
    紀錄表在卷足憑，因一時失慮致觸刑章，經此次科刑，當知
    所警惕，而無再犯之虞，本院認所宣告之刑，以暫不執行為
    適當，併予宣告緩刑三年，以啟自新。附表一所示刷卡消費
    簽帳單上偽造之「DAVID  W」署名（共二十七張，每張簽帳
    單上各一枚），應依刑法第二百十九條諭知沒收。
四、被告行為後，刑法第四十一條第一項前段「犯最重本刑為五
    年以下有期徒刑以下之刑之罪，而受六個月以下有期徒刑或
    拘役之宣告者，因身體、教育、職業、家庭之關係或其他正
    當事由，執行顯有困難者，得以一元以上三元以下折算一日
    ，易科罰金」，並適用修正前罰金罰鍰提高標準條例第二條
    （現已刪除）之規定，業經公布修正為「犯最重本刑為五年
    以下有期徒刑以下之刑之罪，而受六個月以下有期徒刑或拘
    役之宣告者，得以新台幣一千元、二千元或三千元折算一日
    ，易科罰金」；另刑法第五十五條「犯一罪而其方法或結果
    之行為犯他罪名者，從一重處斷」，及同法第五十六條「連
    續數行為而犯同一之罪名者，以一罪論。但得加重其刑至二
    分之一」之規定，亦經公布修正予以刪除；而刑法第七十四
    條「受二年以下有期徒刑、拘役或罰金之宣告，而有左列情
    形之一，認為以暫不執行為適當者，得宣告二年以上五年以
    下之緩刑，其期間自裁判確定之日起算：一、未曾受有期徒
    刑以上刑之宣告者。二、前受有期徒刑以上刑之宣告，執行
    完畢或赦免後，五年以內未曾受有期徒刑以上刑之宣告者」
    之規定，則修正為「受二年以下有期徒刑、拘役或罰金之宣
    告，而有下列情形之一，認為以暫不執行為適當者，得宣告
    二年以上五年以下之緩刑，其期間自裁判確定之日起算：一
    、未曾因故意犯罪受有期徒刑以上刑之宣告者。二、前因故
    意犯罪受有期徒刑以上刑之宣告，執行完畢或赦免後，五年
    以內未曾受有期徒刑以上刑之宣告者」（修正後為刑法第七
    十四條第一項），自九十五年七月一日施行。依修正施行後
    刑法第二條第一項「行為後法律有變更者，適用行為時之法
    律。但行為後之法律有利於行為人者，適用最有利於行為人
    之法律」之規定，比較刪除前後刑法第五十五條有關牽連犯
    ，及同法第五十六條有關連續犯之規定，刪除後之規定，並
    未較有利於被告，故本件應適用被告行為時即刪除前刑法第
    五十五條、第五十六條之規定論以牽連犯及連續犯；另比較
    修正前後刑法第四十一條第一項前段之規定，修正後之規定
    ，亦未較有利於被告，應適用被告行為時即修正前刑法第四
    十一條第一項前段之規定，諭知其易科罰金之折算標準，即
    應以銀元三百元折算一日，經折算為新台幣後，應以新台幣
    九百元折算一日；而刑法第七十四條係屬刑罰之執行事項，
    參照最高法院九十五年第八次刑事庭會議結論，應適用裁判
    時即修正後刑法第七十四條第一項之規定，諭知其緩刑之宣
    告，併予敘明。
據上論斷，應依刑事訴訟法第二百七十三條之一第一項、第二百
九十九條第一項前段，刑法第二條第一項前段、第二百十六條、
第二百十條、第三百三十九條第一項、第三百三十九條之二第一
項、第七十四條第一項第一款、第二百十九條，修正前刑法第五
十六條、第五十五條、第四十一條第一項前段，罰金罰鍰提高標
準條例第一條前段，修正前罰金罰鍰提高標準條例第二條，現行
法規所定貨幣單位折算新台幣條例第二條，判決如主文。
本案經檢察官乙○○到庭執行職務。
中    華    民    國    95    年    10    月    16    日
                  刑事第八庭    法  官  鍾堯航
上正本證明與原本無異。
如不服本判決，應於送達後十日內向本院提出上訴狀（須附繕本
），上訴於台灣高等法院台中分院。
                                書記官  吳淑願
中    華    民    國    95    年    10    月    16    日
附表一：（利用慶豐商業銀行信用卡刷卡消費部分）
編號 刷卡日期    刷卡金額  特約商店名稱及地址
1    93年7月6日  1243元    十人十魚迴轉壽司、台中市公益
     20時36分許            路2段136號
2    93年7月6日  3600元    金礦928、台中市市○路131號1
     22時55分許            樓
3    93年7月7日  2980元    和信電信、台中市○○○路119
     12時39分許            號
4    93年7月7日  1720元    金江師傅日本料理店、台中市忠
     13時35分許            明南路124號1樓
5    93年7月8日  1000元    台亞石油-勝景店、彰化市中山
     1時42分許             路3段885號
6    93年7月9日  18000元   百發機車行、台中市○○路455
     15時45分許            號1樓
7    93年7月12日 2268元    德安購物中心-餐廳、台中市復
     20時23分許            興路4段186號
8    93年7月13日 4331元    德安購物中心-餐廳、台中市復
     20時22分許            興路4段186號
9    93年7月14日 6800元    金台中飲料店、台中市○○路18
     3時51分許             8號8樓之1
10   93年7月18日 3600元    金礦928、台中市市○路131號1
     22時4分許             樓
11   93年7月19日 1999元    興奇科枝-網路購物第一站、台
     9時46分許             北市○○路○段768巷5號1樓
12   93年7月20日 1718元    亞太行動寬頻電信、台中市英才
     14時45分許            路458號1樓
13   93年7月24日 720元     第三波資訊、台北市○○○道2
     3時21分許             段407巷22號8樓
14   93年7月25日 500元     廣三崇光國際開發、台中市中港
     16時3分許             路1段299號
15   93年7月26日 1136元    德安購物中心-餐廳、台中市復
     20時34分許            興路4段186號
16   93年7月29日 895元     遠傳電信、台中市○村○路52號
     11時38分許
17   93年7月30日 1100元    台亞石油-勝景店、彰化市中山
     22時11分許            路3段885號
18   93年7月31日 500元     燒烤餐廳、台中市○○○路81號
     2時25分許
19   93年8月1日  720元     第三波資訊、台北市○○○道2
     零時5分許             段407巷22號8樓
20   93年8月4日  2750元    金江師傅日本料理店、台中市忠
     20時40分許            明南路124號1樓
21   93年8月5日  16700元   天上人間KTV、台中市○○路278
     零時5分許             號9樓之1
22   93年8月7日  1800元    金礦928、台中市市○路131號1
     15時48分許            樓
23   93年8月9日  700元     台灣大哥大-台中中港店、台中
     16時27分許            市○○路○段7號
24   93年8月12日 35000元   葵花寶典飲料店、台中市中清西
     1時26分許             一街2-5號
25   93年8月28日 720元     第三波資訊、台北市○○○道2
     17時10分許            段407巷22號8樓
26   93年9月14日 720元     第三波資訊、台北市○○○道2
     12時6分許             段407巷22號8樓
27   93年9月17日 720元     第三波資訊、台北市○○○道2
     3時48分許             段407巷22號8樓
附表二：（利用慶豐商業銀行信用卡預借現金部分）
編號 預借現金日期  預借金額  自動櫃員機位置
1    93年8月2日    20000元   台中市○○路○段8號慶豐銀行
2    93年8月3日    20000元   台中市○○路○段9-5號聯邦商
     11時5分許               業銀行台中分行
3    93年8月3日    20000元   台中市○○路○段9-5號聯邦商
     11時51分許              業銀行台中分行
4    93年8月3日    20000元   台中市○○路○段9-5號聯邦商
     11時52分許              業銀行台中分行
5    93年8月9日    20000元   台中市○○路○段8號慶豐銀行
6    93年8月10日   20000元   台中市○○路○段8號慶豐銀行
     14時36分許
7    93年8月10日   20000元   台中市○○路○段8號慶豐銀行
     14時36分許
8    93年8月10日   20000元   台中市○○路○段8號慶豐銀行
     14時37分許
9    93年8月10日   20000元   台中市○○路○段8號慶豐銀行
     14時38分許
10   93年8月10日   20000元   台中市○○路○段8號慶豐銀行
     14時39分許
附表三：（利用寶華商業銀行現金卡預借現金部分）
編號 預借現金日期  預借金額  自動櫃員機位置
1    93年7月26日   5000元    台中市○○路、民權路口寶華
                             商業銀行台中分行
2    93年8月17日   5000元    台中市○○路、民權路口寶華
                             商業銀行台中分行
3    93年9月27日   4000元    台中市○○路、民權路口寶華
                             商業銀行台中分行
4    93年11月2日   2800元    台中市○○路、民權路口寶華
                             商業銀行台中分行
5    93年11月17    4500元    台中市○○路、民權路口寶華
     日                      商業銀行台中分行
附錄本案論罪科刑法條全文
刑法第二百十條：
偽造、變造私文書，足以生損害於公眾或他人者，處五年以下有
期徒刑。
刑法第二百一十六條：
行使第二百十條至第二百十五條之文書者，依偽造、變造文書或
登載不實事項或使登載不實事項之規定處斷。
刑法第三百三十九條第一項：
意圖為自己或第三人不法之所有，以詐術使人將本人或第三人之
物交付者，處五年以下有期徒刑、拘役或科或併科一千元以下罰
金。
刑法第三百三十九條之二第一項：
意圖為自己或第三人不法之所有，以不正方法由自動付款設備取
得他人之物者，處三年以下有期徒刑、拘役或一萬元以下罰金。


司法院資訊處製作；財團法人民間司法改革基金會備份。
